臺灣新竹地方法院民事裁定
110年度司繼字第113號
聲  請  人  李基益律師即張添楫之遺產管理人

關  係  人  行政院農業委員會農田水利署桃園管理處

法定代理人  何明光  

上列聲請人聲請變賣遺產事件，本院裁定如下：
    主  文
准聲請人變賣被繼承人張添楫所有新竹縣○○鄉○○段000地號土地
（權利範圍十八分之一）。
聲請程序費用新臺幣壹仟元由被繼承人張添楫之遺產負擔。
    理  由
一、按遺產管理人非於民法第1179條第1 項第3 款所定公示催告
    期間屆滿後，不得對被繼承人之任何債權人或受遺贈人，償
    還債務或交付遺贈物；為清償債權或交付遺贈物之必要，遺
    產管理人經親屬會議之同意得變賣遺產；親屬會議不能召開
    或召開有困難時，依法應經親屬會議處理之事項由有召集權
    人聲請法院處理之，民法第1181條、第1179條第2 項後段、
    第1132條第2 項定有明文。是於親屬會議無法召開時，遺產
    管理人為清償債務或交付遺贈物之必要，應聲請法院許可後
    變賣遺產。
二、聲請意旨略以：聲請人前經鈞院以104年度司繼字第613號裁
    定選任為被繼承人張添楫之遺產理人，並聲請准予以104年
    度司家催字第69號裁定准對被繼承人之債權人及受遺贈人為
    報明債權及為願受遺贈與否聲明之公示催告。經聲請人清查
    ，被繼承人尚有新台幣2,392,373元之債務未清償，而被繼
    承人遺產中之新竹縣○○鄉○○段000地號土地經行政院農業委
    員會農田水利署桃園管理處通知欲價購進行更新改善工程，
    現公示催告期間已滿，本件確有不能召開親屬會議或召開困
    難之情形，聲請人為清償被繼承人之債務，爰依法聲請准予
    變賣被繼承人所有之前揭不動產等語。
三、聲請人主張之事實，業據其提出行政院農業委員會農田水利
    署桃園管理處函、本院104年度司繼字第613號民事裁定暨確
    定證明書影本等件為證，並據本院依職權調取前案相關卷證
    ，核閱無訛。是本件對債權人及受遺贈人之公示催告期限已
    滿，聲請人即應清償債權、交付遺贈物。經查被繼承人遺債
    數額龐大，非經以變賣遺產換價為現金之方式不能為清償債
    權，因認有變賣之必要。又被繼承人死亡後，其所有繼承人
    均已拋棄繼承，親屬會議亦未於法定期間內選定遺產管理人
    ，本院爰依聲請選任聲請人為被繼承人之遺產管理人，揆諸
    前開事實，自難期被繼承人之親屬會議能召開，進而同意聲
    請人變賣被繼承人之遺產。執此，聲請人聲請本院許可變賣
    被繼承人之前開遺產，自屬有據，應予許可。
四、依家事事件法第127條第4項，裁定如主文。
五、如對本裁定抗告，須於裁定送達後10日之不變期間內，向本
    院提出抗告狀，並繳納抗告費新臺幣1,000元。
中　　華　　民　　國　　110 　年　　3 　　月　　26　　日
                        家事法庭司法事務官  武宛玲